【裁判字號】    97,裁,4225
【裁判日期】    970829
【裁判案由】    贈與稅
【裁判全文】
最  高  行  政  法  院  裁  定
                                      97年度裁字第4225號
上  訴  人  甲○○
被 上訴 人  財政部臺北市國稅局
代  表  人  乙○○
上列當事人間贈與稅事件，上訴人對於中華民國97年5月8日臺北
高等行政法院96年度訴字第2673號判決，提起上訴，本院裁定如
下：
    主  文
上訴駁回。
上訴審訴訟費用由上訴人負擔。
    理  由
一、按對於高等行政法院判決之上訴，非以其違背法令為理由，
    不得為之，行政訴訟法第242條定有明文。依同法第243條第
    1項規定，判決不適用法規或適用不當者，為違背法令；而
    判決有同條第2項所列各款情形之一者，為當然違背法令。
    是當事人對於高等行政法院判決上訴，如依行政訴訟法第24
    3條第1項規定，以高等行政法院判決有不適用法規或適用不
    當為理由時，其上訴狀或理由書應有具體之指摘，並揭示該
    法規之條項或其內容；若係成文法以外之法則，應揭示該法
    則之旨趣；倘為司法院解釋或本院之判例，則應揭示該判解
    之字號或其內容。如以行政訴訟法第243條第2項所列各款情
    形為理由時，其上訴狀或理由書，應揭示合於該條項各款之
    事實。上訴狀或理由書如未依此項方法表明，或其所表明者
    與上開法條規定不合時，即難認為已對高等行政法院判決之
    違背法令有具體之指摘，其上訴自難認為合法。
二、本件上訴人對於高等行政法院判決上訴，主張：「上訴人於
    民國94年9月14日自華南銀行匯款新臺幣（下同）910萬元至
    三子吳品祥荷蘭銀行帳戶，指示吳品祥於同日匯款450萬元
    至普飛特生化科技公司，系爭450萬元乃上訴人之投資款，
    吳品祥僅依指示代上訴人匯款投資而已；嗣投資不成，已匯
    回上訴人帳戶，上訴人並無贈與吳品祥意思，吳品祥亦無允
    受贈與意思；原審不傳訊證人吳品祥，竟違反經驗法則及論
    理法則臆測推定事實，原判決自有違背法令」等語，據為指
    摘原判決違背法令之事由，惟核其上訴理由，無非就原審取
    捨證據、認定事實之職權行使，為空泛之指摘，並未具體表
    明原判決有何「不適用法規」、「適用法規不當」、或有「
    行政訴訟法第243條第2項所列各款事由」之違法情形，難認
    對該判決之如何違背法令已有具體之指摘。依首開規定及說
    明，應認其上訴為不合法。
三、據上論結，本件上訴為不合法。依行政訴訟法第249條第1項
    前段、第104條、民事訴訟法第95條、第78條，裁定如主文
    。
中    華    民    國    97    年    8     月    29    日
                    最高行政法院第一庭
                        審判長法官  鄭  淑  貞
                              法官  黃  合  文
                              法官  廖  宏  明
                              法官  帥  嘉  寶
                              法官  胡  方  新
以  上  正  本  證  明  與  原  本  無  異
中    華    民    國    97    年    8     月    29    日
                              書記官  莊  俊  亨


司法院資訊處製作；財團法人民間司法改革基金會備份。
